# 求助陈版及各位老师：确认递延所得税后，实际缴纳所得税的问题

提问人：KSde 莫西 鸽`` 时间：2021-12-11 14:07:05
企业年度利润表，利润总额 400 万元，资产减值损失 40 万元，实际交税是按照 100 还是 110 缴纳？
分录如下：
借：所得税费用 100
递延所得税资产 10
贷：应交税费——应交所得税 110
所得税 4 季度预缴申报表里，如按照应纳税所得额（等于利润表里的利润总额）为依据计算当期应交所得税，计算得出 4 季度应入库所得税 100 万元， 1 月交完所得税后，应交所得税科目还有一个贷方 100 万元，这样是正常的吗？

回答人：chenyiwei
资产减值损失属于未实现损失，税法上一般不认可税前扣除。只有到实际发生资产损失时，才能根据财税[2009]87号、国家税务总局公告[2011]25号等规定的条件和证据进行税前扣除。
因此，在确认资产减值损失的年度，如果尚未获得税法规定的税前扣除证据，则应对会计上确认的资产减值损失进行纳税调整，按调整后的应纳税所得额计算缴纳该年度的企业所得税。